【裁判字號】    92,易,1524
【裁判日期】    920728
【裁判案由】    毒品危害防制條例
【裁判全文】
臺灣高雄地方法院刑事判決                        九十二年度易字第一五二四號
    公  訴  人  臺灣高雄地方法院檢察署檢察官
    被      告  甲○○
右列被告因違反毒品危害防制條例案件，經檢察官提起公訴（九十二年度毒偵字第二
八七三號），本院判決如左：
    主  文
甲○○連續施用第二級毒品，處有期徒刑拾月。
    事  實
一、甲○○前因施用毒品案件，經本院八十八年度毒聲字第三三八號裁定送觀察、勒
    戒後，認有繼續施用毒品之傾向，由本院八十八年度毒聲字第四三五五號裁定令
    入戒治處所施以強制戒治，再由本院以八十八年度毒聲字第七七九九號裁定停止
    戒治，所餘戒治期間付保護管束，嗣經撤銷停止戒治，於民國八十九年十一月七
    日強制戒治期滿，業經臺灣高雄地方法院檢察署檢察官於八十九年十二月八日，
    以八十九年度戒毒偵字第一三五二號為不起訴處分確定。詎其於九十年二月至九
    十一年五月間復因施用毒品案件，經檢察官聲請強制戒治並提起公訴，前者經本
    院以九十一年度毒聲字第四六○號裁定強制戒治，並於九十一年五月二十四日入
    臺灣屏東戒治所施以強制戒治，嗣經本院九十一年度毒聲字第六九三七號裁定停
    止戒治，所餘戒治期間付保護管束，而於九十一年十一月十四日出所；後者則經
    本院於九十一年八月八日，以九十一年度訴字第一三四九號判處有期徒刑一年五
    月確定（現正執行中）。詎甲○○竟不知悔改，於保護管束期間內，又基於概括
    犯意，自九十二年一月某日起至同年二月二十七日止，連續在其位於高雄縣岡山
    鎮○○里○○路五十六號住處，以吸食器施用第二級毒品安非他命多次，嗣甲○
    ○於同年一月七日、十六日及二月二十七日至臺灣高雄地方法院檢察署觀護人室
    採尿時，因尿液檢驗報告均呈安非他命陽性反應，而查知上情。
二、案經臺灣高雄地方法院檢察署檢察官自動檢舉偵查起訴。
    理  由
一、右揭犯罪事實，業據被告甲○○於本院審理時坦白承認（見本院卷第二六頁），
    核與被告分別於九十二年一月七日、十六日及同年二月二十七日至臺灣高雄地方
    法院檢察署觀護人室採尿送驗，結果均呈安非他命陽性反應相符（以ＧＣ／ＭＳ
    方法檢驗），此有該署受保護管束人尿液檢體監管紀錄表、長榮大學尿液確認報
    告、臺灣檢驗科技股份有限公司濫用藥物尿液檢驗報告各三紙在卷可稽（詳偵卷
    第二至一一頁），是被告前開自白顯與事實相符，而堪以採信。
二、次查，被告前因施用毒品案件，經本院八十八年度毒聲字第三三八號裁定送觀察
    、勒戒後，認有繼續施用毒品之傾向，由本院八十八年度毒聲字第四三五五號裁
    定令入戒治處所施以強制戒治，再由本院以八十八年度毒聲字第七七九九號裁定
    停止戒治，所餘戒治期間付保護管束，嗣經撤銷停止戒治，於八十九年十一月七
    日強制戒治期滿，業經臺灣高雄地方法院檢察署檢察官於八十九年十二月八日，
    以八十九年度戒毒偵字第一三五二號為不起訴處分確定。詎其於九十年二月至九
    十一年五月間復因施用毒品案件，經檢察官聲請強制戒治並提起公訴，前者經本
    院以九十一年度毒聲字第四六○號裁定強制戒治，並於九十一年五月二十四日入
    臺灣屏東戒治所施以強制戒治，嗣經本院九十一年度毒聲字第六九三七號裁定停
    止戒治，所餘戒治期間付保護管束，而於九十一年十一月十四日出所；後者則經
    本院於九十一年八月八日，以九十一年度訴字第一三四九號判處有期徒刑一年五
    月確定等情，有臺灣高等法院被告全國前案紀錄表及本院九十一年度訴字第一三
    四九號判決各一份在卷可稽，是被告經強制戒治程序後，而於停止戒治期間所犯
    本件施用安非他命之犯行，顯係另行起意而為之，自與前案施用毒品犯行（即本
    院九十一年度訴字第一三四九號施用毒品之犯行）無連續犯之裁判上一罪關係，
    是本件被告於不起訴處分後五年內再度施用第二級毒品安非他命之犯行，事證明
    確，自應由本院依法論科。
三、核被告所為，係犯毒品危害防制條例第十條第二項之施用第二級毒品罪。被告持
    有第二級毒品進而施用，持有之低度行為為施用之高度行為所吸收，不另論罪。
    被告連續施用第二級毒品之犯行，時間緊接、方法相同，觸犯構成要件相同之罪
    ，顯係基於概括犯意為之，為連續犯，應依刑法第五十六條之規定，以一罪論，
    並加重其刑。爰審酌被告前經觀察、勒戒及強制戒治期滿，猶再施用毒品，足見
    其依賴毒品甚深，難以自拔，惟念其犯罪後坦承犯行，且其施用毒品之犯行，性
    質上乃屬對自我身心健康之自戕行為，其行為本身對社會所造成之危害並非直接
    、巨大，以及其犯罪動機、目的、手段及所生危害等一切情事，量處如主文所示
    之刑，以資懲儆。至於被告施用第二級毒品安非他命之吸食器，業經被告供陳：
    施用安非他命完後即丟棄而不復尋得等語（詳本院卷第二七頁），是前開吸食器
    顯已滅失，爰不另為沒收之諭知。
據上論斷，應依刑事訴訟法第二百九十九條第一項前段，毒品危害防制條例第十條第
二項，刑法第十一條前段、第五十六條，判決如主文。
本案經檢察官陳宗吟到庭執行職務。
中    華    民    國    九十二    年      七      月      二十八      日
                                  臺灣高雄地方法院刑事第二庭
                                      法  官    吳為平
右正本證明與原本無異。
如不服本判決，應於判決送達後十日內，向本院提出上訴狀。
                                      書記官    曾秀鳳
中    華    民    國    九十二    年      七      月      二十九      日
附錄論罪科刑法條：
毒品危害防制條例第十條
施用第一級毒品者，處六月以上五年以下有期徒刑。
施用第二級毒品者，處三年以下有期徒刑。


司法院資訊處製作；財團法人民間司法改革基金會備份。
